# 请教反向合并问题

提问人：johnlock 时间：2012-11-25 09:17:29
会计准则讲解 2010 版的 335 页，反向合并例题，计算反向合并形成的商誉的时候，公式为： 合并成本-法律上母公司可辨认净资产公允价值，为什么净资产公允价值没有乘以购买方持股比例？？请教下大牛们

回答人：chenyiwei
回复 johnlock 的帖子
此问题在本版面上讨论过多次。这是由于：在反向购买的会计模型中，是假设会计上被购买方（原上市公司）的全部股份均转为会计上购买方的股份。准则中只规定了会计上购买方的部分股权不参与换股时的处理方法，没有规定会计上被购买方的部分股权不参与换股时的处理方法。事实上也不存在会计上被购买方的部分股权不参与换股的情形。